臺灣苗栗地方法院民事裁定　　　　　　　 94年度家聲字第5號
聲　請　人　行政院國軍退除役官兵輔導委員會苗栗縣榮民服務
　　　　　　處
法定代理人　吳福康
相　對　人　甲○○　　生前住苗.
上列當事人間聲請變賣被繼承人甲○○遺產事件，本院裁定如下
：
    主  文
被繼承人甲○○（男，民國○○年○月○日生，身分證統一編號
：Ｚ000000000號，民國九十年十二月七日死亡）所遺
坐落苗栗縣苗栗市○○○段上南勢坑小段第九四０之九地號土地
，面積六十四平方公尺，權利範圍全部；苗栗縣苗栗市○○○段
上南勢坑小段第九四０之一二地號土地，面積一平方公尺，權利
範圍全部；苗栗縣苗栗市○○○段上南勢坑小段第九四一之五地
號土地，面積二十九平方公尺，權利範圍全部，均准予變賣。
其餘聲請駁回。
聲請程序費用由被繼承人甲○○之遺產負擔。
    事  實
一、聲請意旨略以：被繼承人甲○○（男，民國○○年○ 月○ 日生
    ，身分證統一編號：Ｚ000000000號，民國90年12月7 日死亡
    ）係已故榮民，遺有財產即坐落苗栗縣苗栗市○○○段上南
    勢坑小段第940 之9 地號土地，面積64平方公尺，權利範圍
    全部；苗栗縣苗栗市○○○段上南勢坑小段第94之12地號土
    地，面積1 平方公尺，權利範圍全部；苗栗縣苗栗市○○○
    段上南勢坑小段第941 之5 地號土地，面積29平方公尺，權
    利範圍全部，門牌號碼：苗栗縣苗栗市新英里18鄰新勝3 之
    4 號。聲請人為其遺產管理人，經聲請鈞院以91年度家催字
    第9 號裁定准予公示催告，限被繼承人甲○○之繼承人、債
    權人及受遺贈人應於一定期間內申報權利，目前公示催告期
    間業已屆滿，被繼承人甲○○之大陸家屬甘祝啟等業於93年
    12月1 日委託在臺代理人楊宗熙向本院聲明表示繼承，並經
    核備在案，因已故榮民甲○○在臺無親屬可組成親屬會議，
    聲請人基於善盡遺產管理人之職責，於公示催告所定期限屆
    滿後，為利遺產之移交並保證代管遺產依法標售變價交付大
    陸繼承人，爰依臺灣地區與大陸地區人民關係條例第67條第
    4 項，及退除役官兵死亡無人繼承遺產管理辦法第8 條之1
    之規定，聲請裁定准予變賣被繼承人甲○○所遺之不動產等
    語，並提出本院民事庭通知書、報紙、土地所有權狀影本及
    土地登記謄本等件為證。
二、按現役軍人或退除役官兵死亡而無繼承人、或繼承人之有無
    不明或繼承人因故不能管理遺產者，由主管機關管理其遺產
    。前開遺產管理辦法由國防部及行政院國軍退除役官兵輔導
    委員會（以下簡稱退輔會）分別擬定，報請行政院核定後發
    布，臺灣地區與大陸地區人民關係條例68條第1 項、第3 項
    分別定有明文。退輔會依此規定，經行政院81年12月14日81
    防40297 號函核定後，於82年1 月20日公布退除役官兵死亡
    無人繼承管理辦法，並於83年11月1 日、86年5 月29日及88
    年5 月11日修正發布，依該辦法第8 條之1 規定：遺產管理
    人為清償債權、交付遺贈物或移交遺產給大陸地區繼承人，
    有變賣遺產之必要者，應聲請法院許可後辦理。經核本件聲
    請變賣相對人如主文第1 項所示之遺產，於法尚無不合，應
    予准許。
三、聲請人另主張：門牌號碼苗栗縣苗栗市新英里18鄰新勝3 之
    4 號之房屋，同為相對人之遺產，故聲請變賣等語，惟聲請
    人行文本院表示：上開建物並無建物登記謄本等語（見卷第
    16 頁）， 而苗栗縣稅捐稽徵處亦函文本院表示：上開建物
    並無房屋稅籍資料等語（見卷第23頁），是並無證據顯示上
    開房屋係屬相對人之遺產，是相對人之遺產管理人即聲請人
    聲請拍賣上開建物，並無依據，此部分聲請應予駁回。
四、依非訟事件法第8 條第2 項、民事訴訟法第79條，裁定如主
    文。
中　　華　　民　　國　　 94 　　年　　6 　月　 29　  日
                  家事法庭    法　官　伍偉華
以上正本與原本無誤。
如對本裁定不服，應於裁送達翌日起10日內向本院提出抗告狀附
繕本，並繳納抗告費用。
中　　華　　民　　國　  94 　 年　  6 　　月　  30    日
                              書記官　許瑞萍
